【裁判字號】    92,交聲,10
【裁判日期】    920606
【裁判案由】    違反道路交通管理處罰條例聲明異議
【裁判全文】
臺灣苗栗地方法院交通事件裁定                        九十二年度交聲字第十號
    移送機關    交通部公路總局新竹區監理所苗栗監理站
    受處分人    甲○○
    即異議人
右列受處分人因違反道路交通管理處罰條例案件，對於交通部公路總局新竹區監理所
苗栗監理站中華民國九十一年九月十日所為之處分（原處分案號：竹監苗字第駕裁五
四─0000000號）聲明異議，本院裁定如左：
    主  文
異議駁回。
    理  由
一、按受處分人，不服第八條主管機關所為之處罰，得於接到裁決書之翌日起二十日
    內，向管轄地方法院聲明異議，道路交通管理處罰條例第八十七條第一項定有明
    文。又聲明異議，應以司法狀紙，敘述異議之理由，提出於原處分機關為之。原
    處分機關應於接受異議書狀後五日內，將該案卷宗及有關證物，送交該管地方法
    院或其分院交通法庭。交通法庭認聲明異議不合法律上之程式，且無從補正者，
    應以裁定駁回之，道路交通案件處理辦法第十三條及第十八條亦有明文。
二、本件聲明異議意旨略以：異議人於民國九十一年十二月三十日至交通部公路總局
    新竹區監理所苗栗監理站（下稱苗栗監理站）繳納罰鍰，始知因逾期而遭裁決事
    ，苗栗監理站未將裁決書送達異議人，而係送交與聲請人素未謀面的羅如朋，該
    址僅係異議人的戶籍址，異議人早於其簽收前已遷居苗栗縣頭份鎮新華里崎仔頭
    三三０號，且羅如朋收受裁決書後未轉交異議人，異議人自始不知有該罰單存在
    ，本件既未合法送達異議人，自應將原處分撤銷云云。
三、經查：異議人於八十八年六月十日下午一時五十一分許，騎乘ＭＹＬ─九二三號
    重型機車，在內湖為台灣省政府警政廳公路警察大隊舉發(1)騎乘機車未戴安全帽
    ，(2)闖紅燈。有該大隊（八七）公警大交字第0000000號舉發違反道路交
    通管理事件通知單（下稱舉發單）在卷可稽。苗栗監理站遂於九十一年九月十日
    掣開竹監苗字第駕裁五四─0000000號裁決書。異議人自承上開舉發單確
    為其親自簽名，後來要去繳違規罰款時，不慎遺失，友人告知可待換駕照時一併
    繳款，所以未去繳罰款（本院九十二年一月二十八日筆錄參照）。因此異議人辯
    稱自始不知有該罰單存在云云，自不可採。再者，異議人自承其戶籍設在苗栗縣
    頭份鎮新華里崎仔頭三三一之六號（本院同上日筆錄參照）。而監理單位在寄發
    各項與車主或駕駛人有關之信函時，當然係以當事人原留戶籍資料為依據，因此
    苗栗監理站將裁決書寄至其戶籍址亦係理所當然，異議人若確未居住該址，本應
    遷移戶籍，但異議人並未遷移戶籍，任令此種情形繼續存在，已有過失，故異議
    人所辯其未住該處，該處係租給羅如朋居住云云，無法為其有利之認定。再者，
    即令如異議人所辯，其當時係住在同里崎仔頭三三０號（按本院九十二年一月二
    十八日訊問時，異議人又供稱現住三三一之六號），但該址與三三一之六號，依
    門牌可知係在附近，羅如朋又係其戶籍址的房客，若不認識，焉有可能代收？且
    上開裁決書係以掛號寄出，送達回証羅如朋蓋章的上面註記「受雇人」三字，因
    此該送達係合法送達。異議人辯稱未合法送達云云，並不可採。依前開回証，本
    件異議人即受處分人係於九十一年九月十七日收受裁決書，有掛號郵件回執在卷
    可證，惟異議人遲至同年十二月三十一日始向原處分機關聲明異議，有該機關上
    述日期收文章戳之異議人聲明異議狀可憑，揆諸首揭說明，異議人之聲明異議顯
    不合法律上程式，已逾越二十日之聲明異議期間，且無從補正，自應將異議人之
    異議駁回。
四、據上論斷，應依道路交通案件處理辦法第十八條，裁定如主文。
中      華      民      國    九十二    年      六      月      六      日
                                臺灣苗栗地方法院交通法庭
                                        法  官  劉 興 浪
右正本證明與原本無異
如不服本裁定，應於送達後五日內，向本院提出抗告狀（須附繕本），抗告於臺灣高
等法院臺中分院。
                                        書記官  黃 士 益
中      華      民      國    九十二    年      六      月      六      日


司法院資訊處製作；財團法人民間司法改革基金會備份。
